【裁判字號】    97,訴,1015
【裁判日期】    970707
【裁判案由】    違反槍砲彈藥刀械管制條例
【裁判全文】
臺灣高雄地方法院刑事判決              97年度訴字第1015號
公  訴  人  臺灣高雄地方法院檢察署檢察官
被      告  丙○○
指定辯護人  本院公設辯護人黃秋葉
上列被告因違反槍砲彈藥刀械管制條例案件，經檢察官提起公訴
（96年度偵字第31063 號），本院判決如下：
    主  文
丙○○未經許可持有可發射子彈具有殺傷力之改造手槍，處有期
徒刑年肆月，併科罰金新臺幣壹拾貳萬元，罰金如易服勞役，
以新臺幣貳仟元折算壹日。扣案如附表編號1 、2 所示之改造手
槍均沒收之。又犯恐嚇危害安全罪，累犯，處有期徒刑肆月。應
執行有期徒刑年陸月，併科罰金新臺幣壹拾貳萬元，罰金如易
服勞役，以新臺幣貳仟元折算壹日，扣案如附表編號1 、2 所示
之改造手槍均沒收之。
    事  實
一、丙○○前因公共危險案件，經本院以92年度交簡字第521 號
    判處有期徒刑3 月，於民國92年6 月12日易科罰金執行完畢
    。詎丙○○明知具有殺傷力之改造手槍，為槍砲彈藥刀械管
    制條例所管制之違禁物，未經許可不得持有，仍基於持有之
    犯意，於86、87年間某日，在高雄縣鳳山市○○路422 巷口
    ，收受洪照盛（已死亡，另經不起訴處分）所交付如附表編
    號1 、2 所示具殺傷力之仿BERETTA 84型半自動手槍製造之
    改造手槍（槍枝管制編號0000000000）及仿轉輪手槍（槍枝
    管制編號0000000000），而非法持有之。嗣於96年10月26日
    晚上丙○○攜帶附表編號1 之改造手槍外出，同日晚上10時
    許，酒後在怯豫林經營址設於高雄縣鳳山市○○街168 之1
    號「東方Ｙ小吃店」，因友人「崔姐」之事而與甲○○發生
    爭執，為虛張聲勢，竟基於恐嚇之犯意，拔出置於腰際之仿
    BERETTA 84型半自動手槍之改造手槍恐嚇甲○○，使甲○○
    心生畏懼，致生危害於生命、身體之安全。嗣甲○○基於防
    衛之意思，上前壓制並奪下上開改造手槍，交予經過現場之
    丙○○友人丁○○，經丁○○報警而查知上情，並於同年10
    月30日在高雄縣鳳山市海光四村813 號斜對面花叢內扣得附
    表編號1 、2 之改造手槍2 支。
二、案經高雄縣政府警察局林園分局報告臺灣高雄地方法院檢察
    署檢察官偵查起訴。
    理  由
一、證據能力部分：
    被告以外之人於審判外之陳述，雖不符刑事訴訟法第159 條
    之1 至第159 條之4 之規定，而經當事人於審判程序同意作
    為證據，法院審酌該言詞陳述或書面陳述作成時之情況，認
    為適當者，亦得為證據，刑事訴訟法第159 條之5 第1 項、
    定有明文。檢察官、被告及辯護人對於本判決所審判外陳述
    等證據之證據能力，於本院審判程序時，均表示同意作為本
    案證據使用，茲審酌該等書面陳述作成時之情況，並無不宜
    作為證據之情事，依刑事訴訟法第159 條之5 第1 項之規定
    ，得作為證據。
二、上揭犯罪事實，業據被告丙○○於本院審理時坦認不諱，核
    與證人丁○○、被害人甲○○於警詢及本院審理之證述相符
    ，並有證人即小吃部負責人怯豫林於警詢中證述可稽。而扣
    案如附表編號1 、2 所示之改造手槍2 支均係被告所有，經
    證人丁○○帶同起獲，有高雄縣政府警察局林園分局扣押物
    品目錄表各1 紙及採證照片12張在卷可憑；又該查扣之改造
    手槍2 支，經送鑑定結果，認：「（一）槍枝管制編號
    0000000000號之，認係改造手槍，仿BERE TTA 84 型半自動
    手槍製造之槍枝，車通金屬槍管內阻鐵而成，擊發功能正常
    ，可供擊發適用子彈使用，認具殺傷力。（二）槍枝管制編
    號0000000000號，認係改造手槍，由仿轉輪手槍車通金屬槍
    管內阻鐵及金屬轉輪彈倉內阻鐵而成，擊發功能正常，可供
    擊發適用子彈使用，認具殺傷力」等情，此有內政部警政署
    刑事警察局96年11月12日刑鑑字第0960170557號槍彈鑑定書
    1 份暨所附槍彈相片11張在卷可稽（見偵查卷第10～14頁）
    ，是被告所持有之該上開改造槍枝2 支，對人體顯具有殺傷
    力，為槍砲彈藥刀械管制條例所規定之管制物品，堪以認定
    。故足認被告之自白與事實相符。從而，本案事證明確，被
    告犯行，堪以認定，應依法論科。
三、按未經許可持有槍彈為繼續犯，於其終止持有之前，犯罪行
    為仍在繼續實施之中，其間法律縱有變更，但其行為既繼續
    實施至新法施行以後，自無行為後法律變更，應為新舊法比
    較之問題，而應適用其行為終止時之現行槍砲彈藥刀械管制
    條例及刑法論處（最高法院89年度臺非字第186 號判決意旨
    參照）。故被告持有附表編號1 、2 所示之改造手槍2 支，
    嗣並持附表編號1 之改造手槍恐嚇，核其所為，係違反槍砲
    彈藥刀械管制條例第8 條第4 項未經許可持可發射子彈具有
    殺傷力之改造手槍罪及刑法第305 條恐嚇危害安全罪。被告
    同時取得並持有上開2 支改造手槍，係單純一罪。被告前因
    公共危險案件，經本院以92年度交簡字第521 號判處有期徒
    刑3 月，於92年6 月12日易科罰金執行完畢，有臺灣高等法
    院被告前案紀錄表在卷可參，其於上開有期徒刑執行完畢後
    ，再犯本件之恐嚇危害安全罪，為累犯，應依刑法第47條第
    1 項之規定，加重其刑（持有改造手槍部分不構成累犯，參
    最高法院93年度台非字第273 號判決意旨）。被告所犯上開
    兩罪，犯意各別，行為互殊，應予分論併罰。爰審酌被告持
    有上開改造手槍2 支，並將其中1 支攜帶外出持以恐嚇，對
    社會秩序造成危險與不安，惟其犯後尚能坦承犯行，態度尚
    可，被害人甲○○表示對於恐嚇部分不予追究，請求從輕量
    刑等一切情狀，分別量處如主文所示之刑，並就未經許可持
    有可發射子彈具有殺傷力之改造手槍之罰金部分諭知易服勞
    役之折算標準。
四、末扣案如附表編號1 、2 所之改造手槍均屬違禁物，業如上
    述，應依刑法第38條第1 項第1 款規定宣告沒收；至另扣案
    之子彈3 顆經送驗結果均無殺傷力，有內政部警政署刑事警
    察局96年11月12日刑鑑字第0960170557號、97年3 月11日刑
    鑑字第0970028806號槍彈鑑定書各1 份及卷附照片2 紙可參
    ，既非違禁物，爰均不予宣告沒收，附此敘明。
據上論斷，應依刑事訴訟法第299 條第1 項前段，槍砲彈藥刀械
管制條例第8 條第4 項，刑法第11條前段、第305 條、第47條第
1 項、第42條第3 項、第51條第5 款、第38條第1 項第1 款，刑
法施行法第1 條之1 ，判決如主文。
本案經檢察官乙○○到庭執行職務。
中    華    民    國    97    年    7     月    7     日
                  刑事第十六庭  審判長法  官  李代昌
                                      法  官  文昌
                                      法  官  梁淑美
以上正本證明與原本無異。
如不服本判決應於收受本判決後10日內向本院提出上訴書狀，並
應敘述具體理由，如未敘述上訴理由者，應於上訴期間屆滿後20
日內補提理由書狀於本院（均須按他造當事人之人數附繕本）「
切勿逕送上級法院」。
中    華    民    國    97    年    7     月    8     日
                                      書記官  林麗文
附錄本案論罪科刑法條全文
槍砲彈藥刀械管制條例第8條
未經許可，製造、販賣或運輸鋼筆槍、瓦斯槍、麻醉槍、獵槍、
空氣槍或第4 條第1 項第1 款所定其他可發射金屬或子彈具有殺
傷力之各式槍砲者，處無期徒刑或5 年以上有期徒刑，併科新臺
幣1 千萬元以下罰金。未經許可，轉讓、出租或出借前項所列槍
枝者，處5 年以上有期徒刑，併科新臺幣1 千萬元以下罰金。
意圖供自己或他人犯罪之用，而犯前二項之罪者，處無期徒刑或
7 年以上有期徒刑，併科新臺幣1 千萬元以下罰金。
未經許可，持有、寄藏或意圖販賣而陳列第1 項所列槍枝者，處
3 年以上10年以下有期徒刑，併科新臺幣700 萬元以下罰金。
第 1 項至第 3 項之未遂犯罰之。
中華民國刑法第305條
（恐嚇危害安全罪）
以加害生命、身體、自由、名譽、財產之事，恐嚇他人致生危害
於安全者，處 2 年以下有期徒刑、拘役或 3 百元以下罰金。
附表
┌──┬─────────┬─────────────┐
│編號│槍枝管制編號      │ 改造手槍類型             │
├──┼─────────┼─────────────┤
│ 1  │編號0000000000    │具殺傷力之仿BERETTA 84型半│
│    │                  │自動手槍製造之改造手槍    │
├──┼─────────┼─────────────┤
│ 2  │編號0000000000    │具殺傷力之仿轉輪手槍之改造│
│    │                  │手槍                      │
└──┴─────────┴─────────────┘


司法院資訊處製作；財團法人民間司法改革基金會備份。
